臺灣屏東地方法院刑事判決　　　　　　　 94年度訴字第644號
公　訴　人　臺灣屏東地方法院檢察署檢察官
被　　　告　甲○○
　　　　　　　　　　（現於臺灣屏東看守所羈押中）
上列被告因違反毒品危害防制條例案件，經檢察官提起公訴（94
年度毒偵字第1386號）及移送併辦（94年度毒偵字第2042、2055
號），本院裁定改依簡式審判程序審理，判決如下：
     主  文
甲○○連續施用第一級毒品，累犯，處有期徒刑拾月，扣案之第
一級毒品海洛因貳包（含袋重零點陸壹公克）、殘留海洛因之夾
鏈袋陸只、殘留海洛因與甲基安非他命之注射針筒壹支均沒收銷
燬之；又施用第二級毒品，累犯，處有期徒刑肆月，扣案之前述
殘留海洛因與甲基安非他命之注射針筒壹支沒收銷燬之。應執行
有期徒刑壹年，扣案之第一級毒品海洛因貳包（含袋重零點陸壹
公克）、殘留海洛因之夾鏈袋陸只、殘留海洛因與甲基安非他命
之注射針筒壹支均沒收銷燬之。
     事  實  及  理  由
一、甲○○前因違反毒品危害防制條例案件，由臺灣屏東地方法
    院檢察署檢察官提起公訴並聲請強制戒治，起訴部分經本院
    於民國92年3 月11日以92年度訴字第124 號判處有期徒刑7
    月，於92年4 月7 日判決確定，並於93年11月15日縮刑期滿
    執行完畢，戒治部分，經本院裁定送強制戒治後，於92年9
    月1 日停止處分執行出監（法律修正報結）。詎其仍不思戒
    除惡習，復於強制戒治執行完畢後5 年內，基於施用第一級
    毒品海洛因之概括犯意，自94年1 月中旬某日起至94年7 月
    31日18時25分許往前回溯72小時內某時止，連續在其屏東縣
    新園鄉新園村媽祖3 巷38號住處，以注射針筒注射之方式，
    施用第一級毒品海洛因多次；且另基於施用第二級毒品甲基
    安非他命之犯意，於94年3 月29日19時許，在前開處所，以
    玻璃燒烤之方式，施用第二級毒品甲基安非他命1 次。嗣為
    警於（一）94年3 月31日13時許，在屏東縣萬丹鄉○○路○
    段查獲，且經其同意採尿送驗後呈嗎啡、甲基安非他命陽性
    反應；（二）94年7 月30日11時30分，在其上開住處查獲，
    並扣得殘留海洛因之夾鏈袋5 只及無毒品反應之白粉1 包；
    （三）94年7 月31日10時45分許，在其上開住處查獲，並扣
    得海洛因2 包、殘留海洛因之夾鏈袋1 只、殘留海洛因與甲
    基安非他命之注射針筒1 支。
二、以上各情，業經被告甲○○於本院審理時供承不諱，復有前
    開查獲物品扣案可參，且被告於前述（一）期日經員警所採
    集之尿液，經送驗結果，呈嗎啡、甲基安非他命陽性反應，
    有臺灣檢驗科技股份有限公司94年4 月21日濫用藥物尿液檢
    驗報告1 紙在卷可稽，而前開（二）（三）期日員警對被告
    所採集之尿液經送驗結果，呈嗎啡陽性反應，有臺灣檢驗科
    技股份有限公司94年8 月12日報告編號KＺ000000000000、KＺ
    000000000000號濫用藥物尿液檢驗報告各1 紙附卷可佐；而
    扣案之白色粉末2 包（含袋重0.61公克）、夾鏈袋1 只，經
    送請法務部調查局鑑驗結果，該白色粉末確係第一級毒品海
    洛因無訛，該夾鏈袋則殘留有海洛因，有該局94年9 月30日
    調科壹字第240003860 號鑑定通知書1 紙在卷可憑；另扣案
    之注射針筒1 支、夾鏈袋5 只，經本院囑託高雄醫學大學附
    設中和紀念醫院檢驗結果，該注射針筒殘留海洛因與甲基安
    非他命，該夾鏈袋殘留海洛因，有該院94年9 月6 日、94年
    9 月27日報告編號0000－000 、0000－000 號檢驗報告各1
    紙在卷參佐，堪認被告上開不利於己之自白，確與事實相符
    ，應可採信。
三、查海洛因、甲基安非他命分別係毒品危害防制條例第2 條第
    2 項第1 、2 款所定之第一、二級毒品，不得非法持有、施
    用。故核被告所為，係犯毒品危害防制條例第10條第1 項、
    第2 項施用第一級、第二級毒品罪。其於施用海洛因與甲基
    安非他命前持有海洛因與甲基安非他命犯行，各為其施用之
    高度行為所吸收，均不另論罪。被告多次施用海洛因之行為
    ，時間緊接，觸犯構成要件相同之罪名，顯係基於概括犯意
    為之，應論以連續犯並加重其刑。又被告前因違反毒品危害
    防制條例案件，由臺灣屏東地方法院檢察署檢察官提起公訴
    並聲請強制戒治，起訴部分經本院於92年3 月11日以92年度
    訴字第124 號判處有期徒刑7 月，於92年4 月7 日判決確定
    ，並於93年11月15日縮刑期滿執行完畢，有臺灣屏東地方法
    院檢察署刑案資料查註紀錄表及臺灣高等法院被告前案紀錄
    表各1 份在卷可稽，其於有期徒刑執行完畢後5 年以內再犯
    本件有期徒刑以上之前述2 罪，均為累犯，應加重其刑，其
    所犯施用第一級毒品部分有2 種刑之加重事由，應遞加重之
    。而被告所犯之上述2 罪，犯意各別，行為互異，應分論併
    罰之。至公訴人移送併辦之被告於94年3 月30日後之施用第
    一級毒品犯行，雖未據起訴，然與已起訴部分，有連續犯之
    裁判上一罪關係，為起訴效力所及，本院自應一併審理，而
    公訴人另移送併辦之被告於94年3 月29日後至94年7 月31日
    18時25分往前回溯72小時內某時止之施用第二級毒品部分，
    因被告於前開（二）（三）期日為警所採集之尿液經檢驗結
    果，呈甲基安非他命陰性反應，且於（二）（三）期日扣得
    之海洛因、殘留海洛因之夾鏈袋、注射針筒（其上雖亦殘留
    甲基安非他命），皆係供施用海洛因所用之物，而無證據足
    資證明被告有此施用第二級毒品部分之犯行，是移送併辦之
    施用第二級毒品部分，爰退回由檢察官另行處理，附此敘明
    。爰審酌被告曾因施用毒品經送戒治處所施以強制戒治後，
    仍未能戒斷其施用毒品之惡習，足見其陷溺已深，惟因施用
    毒品均僅係戕害其自己身心並無加害他人，犯罪後坦承犯行
    、態度尚稱良好等一切情狀，分別量處如主文所示之刑，並
    定其應執行刑。扣案之白色粉末2 包（含袋重0.61公克）、
    夾鏈袋1 只，經送請法務部調查局鑑驗結果，該白色粉末確
    係第一級毒品海洛因無訛，該夾鏈袋則殘留有海洛因，有該
    局94年9 月30日調科壹字第240003860 號鑑定通知書1 紙在
    卷可憑；另扣案之注射針筒1 支、夾鏈袋5 只，經本院囑託
    高雄醫學大學附設中和紀念醫院檢驗結果，該注射針筒殘留
    海洛因與甲基安非他命，該夾鏈袋殘留海洛因，有該院94年
    9 月6 日、94年9 月27日報告編號0000－000 、0000－000
    號檢驗報告各1 紙在卷參佐，均應依毒品危害防制條例第18
    條第1 項前段規定沒收銷燬之。而扣案無毒品反應之白色粉
    末1 包（有高雄醫學大學附設中和紀念醫院報告編號9409－
    1 檢驗報告1 紙在卷可按），尚無證據可以證明與本案相涉
    ，爰不併予宣告沒收，亦附此敘明。
據上論斷，應依刑事訴訟法第299條第1 項前段、第273條之1第1
項、第310條之2，毒品危害防制條例第10條第1項、第2項、第18
條第1項前段，刑法第11條、第56條、第47條、第51條第5款，判
決如主文。
本案經檢察官潘國威到庭執行職務。
中　　華　　民　　國　　94　　年　　10　　月　　11　　日
                  刑事第一庭    法  官  黃聖涵
以上正本證明與原本無異。
如不服本判決應於收受本判決送達後10日內向本院提出上訴書狀
，其未敘述上訴理由者，並得於提起上訴後10日內向本院補提理
由書狀（均須按他造當事人之人數附繕本）「切勿逕送上級法院
」
中　　華　　民　　國　　94　　年　　10　　月　　11　　日
                                書記官  蘇雅慧
本案論罪科刑法條：
毒品危害防制條例第十條
施用第一級毒品者，處六月以上五年以下有期徒刑。
施用第二級毒品者，處三年以下有期徒刑。
